臺灣高雄地方法院民事裁定
108年度消債清字第256號
聲  請  人  鄧春勝  
0000000000000000

代  理  人  陳永祥律師
上列當事人因消費者債務清理事件聲請清算，本院裁定如下：
    主  文
聲請人鄧春勝自中華民國一百零九年五月五日下午四時起開始清
算程序。
命司法事務官進行本件清算程序。
    理  由
一、聲請意旨略以：伊無力清償債務，曾依消費者債務清理條例
    向高雄市鼓山區調解委員會聲請調解但不成立，爰於民國10
    8年12月19日具狀聲請清算等語。
二、按債務人不能清償債務或有不能清償之虞者，得依本條例所
    定更生或清算程序，清理其債務；債務人對於金融機構負債
    務者，在聲請更生或清算前，應向最大債權金融機構請求協
    商債務清償方案，或向其住、居所地之法院或鄉、鎮、市、
    區調解委員會聲請債務清理之調解；自債務人提出協商請求
    之翌日起逾30日不開始協商，或自開始協商之翌日起逾90日
    協商不成立，債務人得逕向法院聲請更生或清算；債務人於
    法院裁定開始更生程序或許可和解或宣告破產前，得向法院
    聲請清算；法院開始清算程序之裁定，應載明其年、月、日
    、時，並即時發生效力；法院裁定開始更生或清算程序後，
    得命司法事務官進行更生或清算程序；必要時，得選任律師
    、會計師或其他適當之自然人或法人1人為監督人或管理人
    ，消費者債務清理條例（下稱消債條例）第3條、第151條第
    1項、第153條、第80條前段、第83條第1項、第16條第1項分
    別定有明文。
三、經查：
  ㈠聲請人所述，業經本院核閱高雄市鼓山區公所調解不成立證
    明書（卷第15頁）無訛，是以依消費者債務清理條例施行細
    則第44條之3規定，聲請人於前置協商不成立後聲請清算，
    應屬合法。
  ㈡次查，聲請人於106年及107年度申報所得分別為新臺幣（下
    同）0元、1,424元（薪資所得），另其自陳聲請清算前2年
    內有薪資所得共341,424元，名下原有位於鼓山區之1房1地
    ，經債權人聲請本院以108年度司執字第40742號強制執行拍
    賣，於108年11月6日以2,729,000元拍定，並定於109年5月1
    1日實施分配，勞工保險於107年5月3日退保。又聲請人曾擔
    任「衛爾斯有限公司」董事，惟該公司已於101年4月26日擅
    自歇業他遷不明，並於109年2月14日申請解散登記照准，自
    陳現為臨時工，無固定雇主，工作內容為粗工或至友人處協
    助報表處理工作，以每日1,000元計薪，每月收入11,000至1
    7,000元，平均14,000元，未領取社會局補助，成年子女未
    給付扶養費等情，此有債權人清冊（卷第6頁）、財產及收
    入狀況說明書（卷第7頁）、財團法人金融聯合徵信中心前
    置協商專用債權人清冊（卷第9至11頁）、財政部高雄國稅
    局106年及107年度綜合所得稅各類所得資料清單及總歸戶財
    產查詢清單（卷第12至14頁）、勞工保險被保險人投保資料
    表（卷第17頁）、高雄市政府社會局社會福利資訊料查詢表
    （卷第29至31頁）、土地及建物登記第二類謄本（卷第34至
    35頁）、台灣金融資產服務股份有限公司南部分公司函（卷
    第36至39頁、第53頁）、高雄市政府函（卷第51頁）、經濟
    部商工登記公示資料（卷第52頁）、本院108年度司執字第4
    0742號分配表（卷第54至55頁）、戶籍謄本（卷第59頁）、
    切結書（卷第60頁）、信用報告（卷第62頁）、商業保險投
    保資料查詢結果表（卷第64頁）、存摺（卷第65至71頁）、
    營業稅稅籍證明暨結算申報書等（卷第75至80頁)、稅務電
    子閘門財產調件明細表（卷第95頁）在卷可參，是本院即以
    其切結每月平均收入14,000元作為核算其現在償債能力之基
    礎。
  ㈢關於聲請人個人日常必要支出部分，按債務人必要生活費用
    ，以最近一年衛生福利部或直轄市政府所公告當地區每人每
    月最低生活費一點二倍定之，消債條例第64條之2第1項定有
    明文。本院參酌衛福部社會司所公告109年度高雄市最低生
    活費標準為13,099元，則聲請人每月生活所必需除有特殊情
    形並有證據證明者外，自宜以此數額之1.2倍即15,719元為
    度，始得認係必要支出。又上開最低生活費用之標準，係照
    當地近1年平均每人消費支出60％，依其基準之家庭收支調查
    報告調查表格式示有關經常性支出之調查項目，其原即包括
    利息支出、食品、衣著、房租及水費、電費、醫療保健、交
    通、娛樂、教育等基本生活需求；因聲請人自陳居住處已拍
    定，因尚未點交故仍居住，則聲請人既未主張或證明日後有
    房屋費用支出，於計算聲請人個人每月必要生活費時，即應
    自前開已包括聲請人居住費用在內，扣除相當於房租支出所
    佔比例約24.36％，俾免重複計列費用，而符公平之旨，則依
    此計算之結果，聲請人每月之必要生活費在不含居住費用之
    情形下，即應為11,890元【計算式：15,719－（15,719×24.3
    6%）＝11,890】。
  ㈣綜上所述，以聲請人現每月收入14,000元為其償債能力基準
    ，扣除個人必要生活費11,890元後，餘2,110元，而聲請人
    目前負債總額為6,193,197元（參聯徵中心債權人清冊，包
    含：台新銀行、國泰世華銀行、匯豐銀行、永豐銀行、滙誠
    第一資產公司、良京實業公司、元大國際資產公司），扣除
    其不動產拍定價金2,729,000元，以聲請人每月所餘按月攤
    還結果，需約137年【計算式：（6,193,197－2,729,000）÷2
    ,110÷12＝136.8】始能清償完畢，堪認聲請人確有不能清償
    債務之情事，則聲請人向本院聲請清算，應予准許，爰命司
    法事務官進行本件清算程序。
四、依消債條例第11條第1項、第83條第1項、第16條第1項，裁
    定如主文。
中　　華　　民　　國　　109 　年　　5 　　月　　5 　　日
                  民事庭　法　官　  賴寶合
以上正本係照原本作成。
本裁定不得抗告。
中　　華　　民　　國　　109 　年　　5 　　月　　5 　　日
                          書記官    胡美儀